臺灣彰化地方法院民事裁定
                                        110年度亡字第5號
聲  請  人  曹文筆  

關  係  人  
即  失蹤人  曹金水    住彰化縣○○市○○路○段000巷000                        弄00號

上列聲請人聲請死亡宣告事件，本院裁定如下：
    主      文
宣告曹金水（男，民國00年0月0日生，最後住所：彰化縣○○市○○
路○段000巷000弄00號）於民國玖拾玖年捌月拾柒日下午拾貳時
死亡。
聲請程序費用由曹金水之遺產負擔。
    理  由
一、按失蹤人失蹤滿7年後，法院得因利害關係人或檢察官之聲
    請，為死亡之宣告。失蹤人為80歲以上者，得於失蹤滿3年
    後，為死亡之宣告。失蹤人為遭遇特別災難者，得於特別災
    難終了滿1年後，為死亡之宣告，民法第8條第1、2、3項分
    別定有明文。再民法第9條規定；受死亡宣告者，以判決內
    所確定死亡之時，推定其為死亡；前項死亡之時，應為前條
    各項所定期間最後日終止之時；但有反證者，不在此限。另
    所謂失蹤，係指失蹤人離去其最後住所或居所，陷於生死不
    明之狀態而言。末家事事件法第156條明定：法院准許宣告
    死亡之聲請者，應公示催告。公示催告，應記載下列各款事
    項：㈠失蹤人應於期間內陳報其生存，如不陳報，即應受死
    亡之宣告。㈡凡知失蹤人之生死者，應於期間內將其所知陳
    報法院。前項公示催告，準用第130條第3項至第5項之規定
    。但失蹤人滿百歲者，其陳報期間，得定為自揭示之日起2
    個月以上。
二、聲請意旨略以：聲請人曹文筆為失蹤人曹金水之子，失蹤人
    於民國92年8月17日後，即失去行蹤，未再歸返，音信杳然
    ，生死不明，爰依民法第8條及家事事件法第154條規定，聲
    請對失蹤人為死亡宣告。
三、經查：聲請人上開之主張，業據其提出彰化縣警察局員林分
    局東山派出所受（處）理案件證明單及戶籍資料為證。又經
    本院依職權調取失蹤人健保就診、勞保投保資料、壽險資料
    、財產總歸戶資料並函詢彰化縣警察局員林分局（下稱員林
    分局）協尋結果，均無法得知失蹤人下落，或證明其仍生存
    ，有健保及勞保投保查詢記錄、高額壽險資訊連結作業查詢
    結果、稅務電子閘門財產所得調件明細表及員林分局110年3
    月23日員警分三字第1100008526號函在卷，是聲請人主張失
    蹤人失蹤逾7年且生死不明，堪信為真。再依前開卷證，失
    蹤人自92年8月17日後，即處於失蹤狀態，生死不明，前經
    本院准許對失蹤人宣告死亡之公示催告在案   （公示催告
    陳報期間6個月），並經本院依職權於110年4月22日將失蹤
    人為宣告死亡之公示催告內容刊登在本院資訊網路，且囑託
    彰化縣員林市公所將公示催告之公告代為揭示（110年5月3
    日公告），有本院公示催告公告（稿）、彰化縣員林市公所
    110年5月20日員市社字第1100016591號函在卷可稽，現申報
    期間屆滿，未據失蹤人陳報其生存，或知失蹤人生死者陳報
    其所知。是失蹤人失蹤既已逾7年，則聲請人聲請為死亡宣
    告，為有理由，應予准許。
  ㈢失蹤人於92年8月17日失蹤，計至99年8月17日屆滿7年，依民
    法第9條第2項前段，應推定於99年8月17日下午12時為死亡
    之時，爰宣告其於當時死亡。
四、依家事事件法第154條第3項，裁定如主文。
中　　華　　民　　國　 110　　年　　11　　月　　10　　日
                  家事法庭　  法　官　梁晉嘉
以上正本係照原本作成。
如對本裁定抗告，須於裁定送達後10日內向本院提出抗告狀，並
繳納抗告費新臺幣1千元。 
中　　華　　民　　國　 110　　年　　11　　月　　10　　日
                              書記官  許喻涵